臺灣桃園地方法院刑事判決
                                  111年度審易字第680號
                                  111年度審易字第818號
公  訴  人  臺灣桃園地方檢察署檢察官 
被      告  歐家榮



上列被告因竊盜等案件，經檢察官提起公訴（111年度偵緝字第8
44號、第849號），被告於本院準備程序進行中，就被訴事實為
有罪之陳述，經本院告知簡式審判程序意旨，並聽取當事人意見
後，裁定依簡式審判程序審理，判決如下：
    主  文
歐家榮共同犯毀越安全設備竊盜罪，累犯，處有期徒刑柒月；又
犯結夥三人以上竊盜罪，共肆罪，均累犯，各處有期徒刑柒月。
應執行有期徒刑壹年捌月。
未扣案如附表所示之犯罪所得，均沒收，於全部或一部不能沒收
或不宜執行沒收時，各追徵其價額。
    事實及理由
一、犯罪事實：
　  歐家榮前因①施用毒品案件，經本院以105年度審簡字第626
    號、第627號判處有期徒刑3月（共2罪）、6月（共2罪），
    應執行有期徒刑1年確定；②施用毒品案件，經本院以105年
    度審訴字第1539號判處有期徒刑7月確定；③竊盜案件，經本
    院以106年度壢簡字第133號判處有期徒刑6月確定；④竊盜案
    件，經本院以106年度審易字第1783號判處有期徒刑6月確定
    。上開①至④所示罪刑，經本院以107年度聲字第58號裁定定
    應執行有期徒刑2年6月確定，於民國108年12月26日因縮短
    刑期執行完畢出監，詎猶不知悔改，而為下列犯行：
　㈠歐家榮與廖經漩（經臺灣桃園地方檢察署檢察官以110年度偵
    字第20200號提起公訴）共同意圖為自己不法之所有，基於
    毀越安全設備竊盜之犯意聯絡，於110年2月17日下午5時20
    分許，歐家榮騎乘車牌號碼000-000號普通重型機車，廖經
    漩則駕駛車牌號碼0000-00號自用小貨車（下僅稱小貨車）
    一同前往桃園市○○區○○段00○0地號土地由劉正堯所管領之工
    地外。歐家榮、廖經旋即以不詳工具破壞工地鐵門上之鐵鍊
    密碼鎖致令不堪使用後，歐家榮即從工地旁鐵皮縫隙進入工
    地內，從內解開工地鐵門插銷開啟工地鐵門令廖經漩得以駕
    駛小貨車進入工地內，2人再以不詳方法毀損鐵門內旁貨櫃
    屋之門鎖後，即竊取工地內之鋼筋1.4公噸（起訴書漏載，
    應予補充）及不詳數量之鋼構用白鐵螺絲數箱、模板用蝴蝶
    片（起訴書誤載為「白鐵鋼構螺絲、模版用鐵片」，應予補
    正）得手，隨即於同日下午5時22分許先行逃逸。嗣於翌（1
    8）日凌晨4時45分許，2人再接續同一犯意，駕駛上開小貨
    車至上開工地鐵門前，開啟工地鐵門進入工地後，繼續竊取
    未及取走之鋼筋、鋼構用白鐵螺絲數箱及模板用蝴蝶片得手
    （總共價值新臺幣5萬元），於同日凌晨4時55分許逃逸離去
    。
　㈡歐家榮與陳政文（已歿）、謝定榮（經臺灣桃園地方檢察署
    檢察官以110年度偵字第29646號提起公訴）共同意圖為自己
    不法之所有，基於竊盜之犯意聯絡，結夥3人以上，由陳政
    文駕駛車牌號碼000-0000號自用小貨車搭載謝定榮及歐家榮
    ，分別為下列行為：
　　⒈於109年10月20日下午2時許前之某時，在桃園市○○區○○路0
      段0000號對面吳明龍所有之農地，由謝定榮及歐家榮徒手
      將吳明龍所有，擺放在上述農地上之配電盤電線25公尺（
      價值約3萬元）、廢白鐵350公斤（價值約1萬7500元）、
      白鐵浪板、白鐵柱4個棧板、高壓白鐵蓋3個（價值約5萬
      元）等物搬運上車，以此方式竊取上開物品，得手後離去
      。
　　⒉於109年10月22日下午2時許前之某時，在桃園市○○區○○路0
      段0000號對面吳明龍所有之農地，由謝定榮及歐家榮徒手
      將吳明龍所有，擺放在上述農地上之車用白鐵護欄4組（
      價值約2萬元）搬運上車，以此方式竊取上開物品，得手
      後離去。
　　⒊於109年10月27日下午2時許前之某時，在桃園市○○區○○路0
      段0000號對面吳明龍所有之農地，由謝定榮及歐家榮徒手
      將吳明龍所有，擺放在上述農地上之白鐵浪板、白鐵柱半
      個棧板、白鐵垃圾桶15個（價值約6萬元）等物搬運上車
      ，以此方式竊取上開物品，得手後離去。
　　⒋於109年10月28日上午6時45分許前之某時，在桃園市○○區○
      ○路0段0000號對面吳明龍所有之農地，由謝定榮及歐家榮
      徒手將吳明龍所有，擺放在上述農地上之白鐵浪板、白鐵
      柱半個棧板（與前述白鐵浪板、白鐵柱合計共5個棧板，
      價值共約40萬元）等物搬運上車，以此方式竊取上開物品
      ，得手後離去。
二、證據清單：
　㈠被告歐家榮於警詢、偵訊及本院審理時之自白。
　㈡告訴人劉正堯、吳明龍、證人廖經漩、廖運恭、謝定榮於警
    詢及偵訊時之證述。
　㈢車輛資料詳細報表、刑案現場照片、監視錄影畫面翻拍照片
    、桃園市政府警察局大園分局現場勘查採證紀錄表、內政部
    警政署刑事警察局109年12月7日刑生字第1098016987號鑑定
    書。
三、論罪科刑：
　㈠就犯罪事實欄㈠所示部分：
　　⒈按刑法第321條第1項第2款之「其他安全設備」，係指門扇
      、牆垣以外，依通常觀念足認防盜之一切設備而言，諸如
      門鎖、窗戶均屬之（最高法院45年台上字第1443號、55年
      台上字第547號判決意旨參照）。再按毀壞門扇及安全設
      備之行為，乃係竊盜之加重要件行為，自無成立毀損罪之
      餘地（最高法院83年台上字第3856號判決要旨參照）。查
      被告使用不詳工具破壞工地鐵門上之密碼鎖後進入工地內
      行竊，該密碼鎖為門扇、牆垣以外，依社會通念足認防盜
      之一切設備，應屬「其他安全設備」。則被告毀壞密碼鎖
      之行為已使該安全設備喪失防閑作用，自已該當於刑法第
      321條第1項第2款所規定之「毀壞安全設備」之要件，又
      依上開說明，被告本件毀密碼鎖之犯行，已結合於其所犯
      加重竊盜罪質中，自無另再論以毀損罪之餘地。起訴書認
      被告另犯毀損罪，容有誤會，附此敘明。
　　⒉是核被告所為，係犯刑法第321條第1項第2款之毀越安全設
      備竊盜罪。
　　⒊被告先後於犯罪事實欄㈠所示之時、地於告訴人劉正堯所管
      領之工地為竊盜犯行，係基於單一犯意，於密接時間、地
      點，侵害同一法益，各行為之獨立性極為薄弱，依一般社
      會健全觀念，難以強行分開，在刑法評價上，以視為數個
      舉動之接續施行，合為包括之一行為予以評價，較為合理
      ，應屬接續犯，而為包括之一罪。
　　⒋被告與廖經漩間就上開犯行，有犯意聯絡及行為分擔，為
      共同正犯。
　㈡就犯罪事實欄㈡所示部分：
　　⒈核被告所為，均係犯刑法第321條第1項第4款之結夥三人以
      上竊盜罪。
　　⒉被告與陳正文、謝定榮間就上開犯行，有犯意聯絡及行為
      分擔，為共同正犯。
　㈢被告所犯上開5罪間，犯意各別，行為互殊，應予分論併罰。
　㈣依照司法院釋字第775號解釋意旨及刑事訴訟法第161條第1項
    規定可知，檢察官就前階段被告構成「累犯事實」負擔主張
    及舉證責任，並就後階段被告依累犯規定「加重其刑事項」
    負擔主張及說明責任（最高法院110年度台上大字第5660號
    裁定意旨參照）。本件檢察官就被告有犯罪事實欄所載之累
    犯事實，業已提出被告之前案紀錄表在案（參起訴書之記載
    及111年度偵緝字第844號卷第69至94頁），且為被告所坦白
    承認（參本院審卷111年8月11日簡式審判筆錄第4頁），應
    認足以證明被告累犯之事實。又檢察官於審理時主張被告一
    再犯本罪，請本院依累犯之規定加重其刑。而被告前有如犯
    罪事實欄所載之論罪科刑及執行情形，有臺灣高等法院被告
    前案紀錄表在卷可參（見本院111年度審易字第680號卷第13
    至42頁）。本院審酌其受有期徒刑執行完畢後，5年以內故
    意再犯本案有期徒刑以上之5罪，均為累犯。且係一再犯同
    罪質之罪，足見其惡性及對刑罰反應力薄弱，均應依刑法第
    47條第1項規定，加重其最低本刑（司法院大法官會議釋字
    第775號解釋意旨參照）。
　㈤爰審酌被告不思以正當手段獲取財物，為圖一己私益，竟任
    意毀越安全設備並竊取他人財物，蔑視他人財產權，對民眾
    財產、社會治安與經濟秩序產生危害，所為殊無可取。惟念
    其犯後坦承犯行，並衡其犯罪之動機、目的、手段、素行暨
    竊得財物之價值等一切情狀，分別量處如主文所示之刑，並
    定其應執行之刑。
四、沒收部分：
　  按犯罪所得，屬於犯罪行為人者，沒收之；於全部或一部不
    能沒收或不宜執行沒收時，追徵其價額。刑法第38條之1第1
    項前段、第3項定有明文。又共同正犯之犯罪所得，沒收或
    追徵，應就各人所分得之數額分別為之；先前對共同正犯採
    連帶沒收犯罪所得之見解，已不再援用及供參考（最高法院
    104年第13次刑事庭會議決議意旨參照）。又所謂各人「所
    分得」，係指各人「對犯罪所得有事實上之處分權限」，法
    院應視具體個案之實際情形而為認定，倘若共同正犯各成員
    內部間，對於不法利得分配明確時，固應依各人實際分配所
    得沒收；然若共同正犯成員對不法所得並無處分權限，其他
    成員亦無事實上之共同處分權限者，自不予諭知沒收；至共
    同正犯各成員對於不法利得享有共同處分權限時，則應負共
    同沒收之責。至於上揭共同正犯各成員有無犯罪所得、所得
    數額，係關於沒收、追繳或追徵標的犯罪所得範圍之認定，
    因非屬犯罪事實有無之認定，並不適用「嚴格證明法則」，
    無須證明至毫無合理懷疑之確信程度，應由事實審法院綜合
    卷證資料，依自由證明程序釋明其合理之依據以認定之（最
    高法院104年度台上字第3937號判決意旨參照）。查被告與
    廖經漩，其與陳政文、謝定榮，分別共同竊得如附表編號1
    、附表編號2至5所示之物，均屬被告之犯罪所得，俱未實際
    合法發還被害人。復無從認定內部分配如何，其不法利得實
    際分配不明，而以渠等為本案犯行之分工方式，尚可認定渠
    等對於上開犯罪所得，有事實上之共同處分權限，揆諸前揭
    說明，自應負共同沒收之責，爰應分別依刑法第38條之1第1
    項前段、第3項規定，宣告沒收，於全部或一部不能沒收或
    不宜執行沒收時，追徵其價額（最高法院102年度台上字第4
    461號判決意旨參照。共犯廖經漩、共犯謝定榮非本件受判
    決人，關於沒收部分，自不宜在本件主文宣示其等應與被告
    連帶或共同沒收、追徵之旨。至於判決確定後，檢察官應本
    於共同正犯連帶沒收之原則而為執行，乃屬當然）。
五、應適用之法條：
　　刑事訴訟法第273條之1第1項、第299條第1項前段、第310條
    之2、第454條第1項，刑法第321條第1項第2款、第4款、第2
    8條、第47條第1項、第51條第5款、第38條之1第1項前段、
    第3項，刑法施行法第1條之1第1項，判決如主文。
六、如不服本判決應於收受判決後20日內向本院提出上訴書狀，
    並應敘述具體理由。其未敘述上訴理由者，應於上訴期間屆
    滿後20日內向本院補提理由書（均須按他造當事人之人數附
    繕本）「切勿逕送上級法院」。
本案經檢察官劉仲慧到庭執行職務。
中    華    民    國    111   年     9    月    12    日
                  刑事審查庭    法  官   呂曾達
以上正本證明與原本無異。
如不服本判決應於收受判決後20日內向本院提出上訴書狀，並應
敘述具體理由。其未敘述上訴理由者，應於上訴期間屆滿後20日
內向本院補提理由書(均須按他造當事人之人數附繕本)「切勿逕
送上級法院」。 
    　　　　　　　　　　　　　　書記官　楊淨雲
中　　華　　民　　國　　111 　年　　9 　　月　　13　　日
附錄論罪法條全文：
中華民國刑法第321條
犯前條第1項、第2項之罪而有下列情形之一者，處6月以上5年以
下有期徒刑，得併科50萬元以下罰金：
一、侵入住宅或有人居住之建築物、船艦或隱匿其內而犯之。
二、毀越門窗、牆垣或其他安全設備而犯之。
三、攜帶兇器而犯之。
四、結夥三人以上而犯之。
五、乘火災、水災或其他災害之際而犯之。
六、在車站、港埠、航空站或其他供水、陸、空公眾運輸之舟、
    車、航空機內而犯之。
前項之未遂犯罰之。
附表：
未扣案之犯罪所得（未實際合法發還被害人者）   編號 犯罪所得 備註 1 鋼筋1.4公噸、鋼構用白鐵螺絲數箱、模板用蝴蝶片若干 未實際合法發還被害人劉正堯  2 配電盤電線25公尺、廢白鐵350公斤、白鐵浪板及白鐵柱4個棧板、高壓白鐵蓋3個 未實際合法發還被害人吳明龍  3 車用白鐵護欄4組  4 白鐵浪板及白鐵柱半個棧板、白鐵垃圾桶15個  5 白鐵浪板及白鐵柱半個棧板